---
title: "Informe_LET"
author: "Benjamín Urrutia"
date: "30-10-2020"
output:   
  rmarkdown::html_document:
    theme: lumen
    toc: true
    toc_float: true
---

```{r setup, include=FALSE}
knitr::opts_chunk$set(echo = FALSE, message= FALSE,warning=FALSE)
```

## Introducción

## Desarrollo


```{r}
library(rio)
library(ggplot2)
library(psych)
require(car)
require(EnvStats)

facebook_data=import("dataset_Facebookk.txt")

names(facebook_data)[1] <- "Page.Total.Likes"
names(facebook_data)[2] <- "Type"
names(facebook_data)[3] <- "Category"
names(facebook_data)[4] <- "Post.Month"
names(facebook_data)[5] <- "Post.Weekday"
names(facebook_data)[6] <- "Post.Hour"
names(facebook_data)[7] <- "Paid"
names(facebook_data)[8] <- "Total.Reach" #usuarios que vieron el post
names(facebook_data)[9] <- "Total.Impressions" #numero de veces que se vio tu post impresiones (mas de una por usuario)
names(facebook_data)[10] <- "Engaged.Usuarios" #personas que interactuaron
names(facebook_data)[11] <- "numero.personas.click.no.hist" #personas que interactuaron sin subir historia
names(facebook_data)[12] <- "Total.clicks.en.post" #cada usuario puede hacer mas de un click
names(facebook_data)[13] <- "Impressions.for.Users.Fans"#Impresiones.de.perosnas.que.siguen.tu.pagina
names(facebook_data)[14] <- "Reach.by.Users.Fans"#usuarios que vieron el post y siguen la pag
names(facebook_data)[15] <- "Users.Fans.and.Engagement" #usuarios que iguen la pagina e interactuan
names(facebook_data)[16] <- "Comment"
names(facebook_data)[17] <- "Like"
names(facebook_data)[18] <- "Share"
names(facebook_data)[19] <- "Total.Interactions" 
```


Tipo de post:

```{r}
library(wesanderson)
library(RColorBrewer)
library(cowplot)
library(dplyr)

g1 = ggplot(data = facebook_data, aes(x = Type, fill = Type)) + 
  geom_bar()+
  ggtitle("Tipo de publicación")+
  xlab("Tipo")+
  ylab("Frecuencia")+
  scale_fill_brewer(palette = "Accent")

g1

```

Variable Categoria

```{r}
p1 = ggplot(data = facebook_data, aes(x = Category, fill = Type)) + 
  geom_bar(position=position_fill())+
  labs( x = "Tipo", y = "Frecuencia")+
  ggtitle("Tipo de publicación")+
  scale_fill_brewer(palette = "Accent")

p2 = ggplot(data = facebook_data, aes(x = Category, fill = Type)) + 
  geom_bar()+
  labs( x = "Tipo", y = "Frecuencia")+
  ggtitle("Tipo de publicación")+
  scale_fill_brewer(palette = "Accent")
cowplot::plot_grid(p1,p2, labels = "AUTO")
```

Variable Pagado

```{r}
g2 = ggplot(data = facebook_data, aes(x = Paid, fill = Type)) + 
  geom_bar(position=position_fill())+
  labs( x = "Pago", y = "Proporción")+
  ggtitle("Pago por Publicidad")+
  scale_fill_brewer(palette = "Accent")

g3 = ggplot(data = facebook_data, aes(x = Paid, fill = Type)) + 
  geom_bar(position=position_stack())+
  labs( x = "Pago", y = "Frecuencia")+
  ggtitle("Pago por Publicidad")+
  scale_fill_brewer(palette = "Accent")

cowplot::plot_grid(g1,g2, labels = "AUTO")
```

Alcance total post

```{r}
g4 = ggplot(data = facebook_data, aes(x =Total.Reach,y = Type, fill = Type)) + 
  geom_boxplot(outlier.colour = "skyblue", aes(fill = Type))+
  labs( x = "Alcance", y = "Tipo de Post")+
  ggtitle("Alcance de la publicación")+
  scale_fill_brewer(palette = "Accent")
g4
```

Impresiones totales

```{r}
aux = facebook_data$Total.Impressions
new=aux[which(aux< 3*10^5)]
new2 = c(new,mean(new),mean(new),mean(new),mean(new),mean(new),mean(new))

aux2 = facebook_data$Type[1:length(new)]
aux2 = c(aux2, "Photo", "Photo", "Photo", "Photo","Photo","Photo")

g5 = ggplot(data = facebook_data, aes(x =new2, y  = aux2,fill = Type)) + 
  geom_boxplot()+
  labs( x = "Impresiones", y = "Tipo de Post")+
  ggtitle("Impresiones del Post")+
  scale_fill_brewer(palette = "Accent")
g5
```

Interacciones de usuarios con y sin historias

```{r}
g6 = ggplot(data = facebook_data, aes(x =Engaged.Usuarios,y = Type, fill = Type)) + 
  geom_boxplot()+
  labs( x = "Interacciones", y = "Numero de interacciones")+
  ggtitle("Interacciones del Post")+
  scale_fill_brewer(palette = "Accent")

g7 = ggplot(data = facebook_data, aes(x =numero.personas.click.no.hist, y = Type,fill = Type)) + 
  geom_boxplot()+
  labs( x = "Interacciones sin Subir Historia", y = "Numero de interacciones")+
  ggtitle("Interacciones del Post sin Subir Historia")+
  scale_fill_brewer(palette = "Accent")

cowplot::plot_grid(g6,g7, labels = "AUTO")

```

Click totales en el post

```{r}
aux = facebook_data$Total.clicks.en.post
new=aux[which(aux< 15000)]
new2 = c(new,mean(new),mean(new))

aux2 = facebook_data$Type[1:length(new)]
aux2 = c(aux2, "Photo", "Photo")

g8 = ggplot(data = facebook_data, aes(x =new2,y = aux2, fill = Type)) + 
  geom_boxplot()+
  labs( x = "Número de Clicks", y = "Tipo de Post")+
  ggtitle("Número de Clicks en el Post")+
  scale_fill_brewer(palette = "Accent")

g8

```

Impresiones de personas que siguen la pagina

```{r}
aux = facebook_data$Impressions.for.Users.Fans
new=aux[which(aux< 100000)]
new2 = c(new,mean(new),mean(new),mean(new),mean(new),mean(new),mean(new),mean(new))

aux2 = facebook_data$Type[1:length(new)]
aux2 = c(aux2, "Photo", "Photo", "Photo", "Photo","Photo","Photo","Photo")

g9 = ggplot(data = facebook_data, aes(x =new2,y = aux2, fill = Type)) + 
  geom_boxplot()+
  labs( x = "Número de Clicks", y = "Tipo de Post")+
  ggtitle("Número de Clicks en el Post")+
  scale_fill_brewer(palette = "Accent")
g9
```

Alcance d epoersonas qeu siguen tu pagina

```{r}

g10 = ggplot(data = facebook_data, aes(x =Reach.by.Users.Fans,y = Type , fill = Type)) + 
  geom_boxplot()+
  labs( x = "Alcance de Personas que Siguen tu Página", y = "Tipo de Post")+
  ggtitle("Número de Personas")+
  scale_fill_brewer(palette = "Accent")
g10
```

Interacciones de personas que sigune la pagina

```{r}
g11 = ggplot(data = facebook_data, aes(x =Users.Fans.and.Engagement, y = Type, fill = Type)) + 
  geom_boxplot()+
  labs( x = "Interacciones de Personas que Siguen tu Página", y = "Tipo de Post")+
  ggtitle("Número de Interacciones con el Post")+
  scale_fill_brewer(palette = "Accent")
g11
```

Commentarios

```{r}
com1 = facebook_data$Comment
com1=com1[which(com1< 120)]
com2 = c(com1,mean(com1),mean(com1),mean(com1))

com3 = facebook_data$Type[1:length(com1)]
com4 = c(com3, "Photo","Photo","Photo")



g12 = ggplot(data = facebook_data, aes(x =com2, y = com4, fill = Type)) + 
  geom_boxplot()+
  labs( x = "Interacciones de Personas que Siguen tu Página", y = "Tipo de Post")+
  ggtitle("Número de Interacciones con el Post")+
  scale_fill_brewer(palette = "Accent")
g12
```

Likes

```{r}
com1 = facebook_data$Like
com1=com1[which(com1< 3000)]
com2 = c(com1,mean(com1),mean(com1))

com3 = facebook_data$Type[1:length(com1)]
com4 = c(com3, "Photo","Photo")

g13 = ggplot(data = facebook_data, aes(x =com2, y = com4, fill = Type)) + 
  geom_boxplot()+
  labs( x = "Número de Likes de la Página", y = "Tipo de Post")+
  ggtitle("Número de Likes")+
  scale_fill_brewer(palette = "Accent")
g13
```

Shares

```{r}
com1 = facebook_data$Share
com1=com1[which(com1< 400)]
com2 = c(com1,mean(com1),mean(com1),mean(com1),mean(com1),mean(com1))

com3 = facebook_data$Type[1:length(com1)]
com4 = c(com3, "Photo","Photo","Photo","Photo","Photo")

g14 = ggplot(data = facebook_data, aes(x =com2, y = com4, fill = Type)) + 
  geom_boxplot()+
  labs( x = "Número de Likes de la Página", y = "Tipo de Post")+
  ggtitle("Número de Likes")+
  scale_fill_brewer(palette = "Accent")
g14
```

Total anteriores

```{r}
com1 = facebook_data$Total.Interactions
com1=com1[which(com1< 4000)]
com2 = c(com1,mean(com1))

com3 = facebook_data$Type[1:length(com1)]
com4 = c(com3, "Photo")

g15 = ggplot(data = facebook_data, aes(x =com2, y = com4, fill = Type)) + 
  geom_boxplot()+
  labs( x = "Número de Likes, Comentarios y Shares", y = "Tipo de Post")+
  ggtitle("Número de Interacciones")+
  scale_fill_brewer(palette = "Accent")
g15

cowplot::plot_grid(g4,g5, labels = "AUTO")
cowplot::plot_grid(g6,g7, labels = "AUTO")
cowplot::plot_grid(g8,g9, labels = "AUTO")
cowplot::plot_grid(g10,g11, labels = "AUTO")
cowplot::plot_grid(g12,g13, labels = "AUTO")
cowplot::plot_grid(g14,g15, labels = "AUTO")

```

Por tipo

```{r}
Indice_foto = c()
Indice_video = c()
Indice_estado = c()
Indice_link = c()
for (i in 1:nrow(facebook_data)){
  if (facebook_data[i,"Type"] == "Photo"){
    Indice_foto = c(Indice_foto, i)
  }
  if (facebook_data[i,"Type"] == "Status"){
    Indice_estado = c(Indice_estado, i)
  }
  if (facebook_data[i,"Type"] == "Link"){
    Indice_link = c(Indice_link, i)
  }
  if (facebook_data[i,"Type"] == "Video"){
    Indice_video = c(Indice_video, i)
  }
}
```

Tipo Estado
```{r}
estados_datos = facebook_data[Indice_estado,]

g16 = ggplot(data = estados_datos, aes(x = estados_datos$Total.Interactions , fill = Type)) + 
  geom_boxplot()+
  scale_fill_brewer(palette = "Accent")
g16
estados_mediana_alcance = median(estados_datos$Total.Reach)
estados_media_alcance = mean(estados_datos$Total.Reach)
estados_sd_alcance = sd(estados_datos$Total.Reach)
estados_min_alcance = min(estados_datos$Total.Reach)
estados_max_alcance = max(estados_datos$Total.Reach)
resumen_estados_alcance = round(c(estados_mediana_alcance,estados_media_alcance,estados_sd_alcance,estados_min_alcance,estados_max_alcance))

estados_mediana_cls = median(estados_datos$Total.Interactions)
estados_media_cls = mean(estados_datos$Total.Interactions)
estados_sd_cls = sd(estados_datos$Total.Interactions)
estados_min_cls = min(estados_datos$Total.Interactions)
estados_max_cls = max(estados_datos$Total.Interactions)
resumen_estados_cls = round(c(estados_mediana_cls,estados_media_cls,estados_sd_cls,estados_min_cls,estados_max_cls))

estados_mediana_interacciones = median(estados_datos$Engaged.Usuarios)
estados_media_interacciones = mean(estados_datos$Engaged.Usuarios)
estados_sd_interacciones = sd(estados_datos$Engaged.Usuarios)
estados_min_interacciones = min(estados_datos$Engaged.Usuarios)
estados_max_interacciones = max(estados_datos$Engaged.Usuarios)
resumen_estados_interacciones = round(c(estados_mediana_interacciones,estados_media_interacciones,estados_sd_interacciones,estados_min_interacciones,estados_max_interacciones))

```

Tipo Foto

```{r}
fotos_datos = facebook_data[Indice_foto,]

g17 = ggplot(data = fotos_datos, aes(x = fotos_datos$Total.Interactions , fill = Type)) + 
  geom_boxplot()+
  scale_fill_brewer(palette = "Accent")
g17

fotos_mediana_alcance = median(fotos_datos$Total.Reach)
fotos_media_alcance = mean(fotos_datos$Total.Reach)
fotos_sd_alcance = sd(fotos_datos$Total.Reach)
fotos_min_alcance = min(fotos_datos$Total.Reach)
fotos_max_alcance = max(fotos_datos$Total.Reach)
resumen_fotos_alcance = round(c(fotos_mediana_alcance,fotos_media_alcance,fotos_sd_alcance,fotos_min_alcance,fotos_max_alcance))

fotos_mediana_cls = median(fotos_datos$Total.Interactions)
fotos_media_cls = mean(fotos_datos$Total.Interactions)
fotos_sd_cls = sd(fotos_datos$Total.Interactions)
fotos_min_cls = min(fotos_datos$Total.Interactions)
fotos_max_cls = max(fotos_datos$Total.Interactions)
resumen_fotos_cls = round(c(fotos_mediana_cls,fotos_media_cls,fotos_sd_cls,fotos_min_cls,fotos_max_cls))

fotos_mediana_interacciones = median(fotos_datos$Engaged.Usuarios)
fotos_media_interacciones = mean(fotos_datos$Engaged.Usuarios)
fotos_sd_interacciones = sd(fotos_datos$Engaged.Usuarios)
fotos_min_interacciones = min(fotos_datos$Engaged.Usuarios)
fotos_max_interacciones = max(fotos_datos$Engaged.Usuarios)
resumen_fotos_interacciones = round(c(fotos_mediana_interacciones,fotos_media_interacciones,fotos_sd_interacciones,fotos_min_interacciones,fotos_max_interacciones))
```

Tipo Video

```{r}
video_datos = facebook_data[Indice_video,]

g18 = ggplot(data = video_datos, aes(x = video_datos$Total.Interactions , fill = Type)) + 
  geom_boxplot()+
  scale_fill_brewer(palette = "Accent")
g18

video_mediana_alcance = median(video_datos$Total.Reach)
video_media_alcance = mean(video_datos$Total.Reach)
video_sd_alcance = sd(video_datos$Total.Reach)
video_min_alcance = min(video_datos$Total.Reach)
video_max_alcance = max(video_datos$Total.Reach)
resumen_video_alcance = round(c(video_mediana_alcance,video_media_alcance,video_sd_alcance,video_min_alcance,video_max_alcance))


video_mediana_cls = median(video_datos$Total.Interactions)
video_media_cls = mean(video_datos$Total.Interactions)
video_sd_cls = sd(video_datos$Total.Interactions)
video_min_cls = min(video_datos$Total.Interactions)
video_max_cls = max(video_datos$Total.Interactions)
resumen_video_cls = round(c(video_mediana_cls,video_media_cls,video_sd_cls,video_min_cls,video_max_cls))

video_mediana_interacciones = median(video_datos$Engaged.Usuarios)
video_media_interacciones = mean(video_datos$Engaged.Usuarios)
video_sd_interacciones = sd(video_datos$Engaged.Usuarios)
video_min_interacciones = min(video_datos$Engaged.Usuarios)
video_max_interacciones = max(video_datos$Engaged.Usuarios)
resumen_video_interacciones = round(c(video_mediana_interacciones,video_media_interacciones,video_sd_interacciones,video_min_interacciones,video_max_interacciones))

```

Tipo Link

```{r}
link_datos = facebook_data[Indice_link,]

g19 = ggplot(data = link_datos, aes(x = link_datos$Total.Interactions , fill = Type)) + 
  geom_boxplot()+
  scale_fill_brewer(palette = "Accent")
g19
link_mediana_alcance = median(link_datos$Total.Reach)
link_media_alcance = mean(link_datos$Total.Reach)
link_sd_alcance = sd(link_datos$Total.Reach)
link_min_alcance = min(link_datos$Total.Reach)
link_max_alcance = max(link_datos$Total.Reach)
resumen_link_alcance = round(c(link_mediana_alcance,link_media_alcance,link_sd_alcance,link_min_alcance,link_max_alcance))

link_mediana_cls = median(link_datos$Total.Interactions)
link_media_cls = mean(link_datos$Total.Interactions)
link_sd_cls = sd(link_datos$Total.Interactions)
link_min_cls = min(link_datos$Total.Interactions)
link_max_cls = max(link_datos$Total.Interactions)
resumen_link_cls = round(c(link_mediana_cls,link_media_cls,link_sd_cls,link_min_cls,link_max_cls))

link_mediana_interacciones = median(link_datos$Engaged.Usuarios)
link_media_interacciones = mean(link_datos$Engaged.Usuarios)
link_sd_interacciones = sd(link_datos$Engaged.Usuarios)
link_min_interacciones = min(link_datos$Engaged.Usuarios)
link_max_interacciones = max(link_datos$Engaged.Usuarios)
resumen_link_interacciones = round(c(link_mediana_interacciones,link_media_interacciones,link_sd_interacciones,link_min_interacciones,link_max_interacciones))
```

```{r}
resumen_link_alcance
resumen_estados_alcance
resumen_fotos_alcance
resumen_video_alcance

resumen_link_interacciones
resumen_estados_interacciones
resumen_fotos_interacciones
resumen_video_interacciones

resumen_link_cls
resumen_estados_cls
resumen_fotos_cls
resumen_video_cls
```



## Conclusión
